臺灣高等法院刑事裁定
111年度抗字第28號
抗  告  人
即  受刑人  許力元


上列抗告人即受刑人因妨害公務案件，不服臺灣新北地方法院中
華民國110年11月3日所為撤銷緩刑之裁定（110年度撤緩字第292
號），提起抗告，本院裁定如下：
    主  文
抗告駁回。
    理  由
一、原裁定意旨略以：受刑人即抗告人許力元（下稱抗告人）因
    犯妨害公務案件，經臺灣新北地方法院以108年度簡字第383
    6號判處拘役30日，緩刑2年，於民國109年2月4日確定，緩
    刑期間自109年2月4日起至111年2月3日止（下稱前案）。嗣
    抗告人於緩刑期前之107年3至10月故意違反廢棄物清理法第
    46條第4款之非法清理廢棄物罪，經臺灣新北地方法院以109
    年度訴字第337號判處有期徒刑1年2月，再經本院、最高法
    院駁回上訴，並於110年10月7日確定（下稱後案）等情，有
    上開判決書及本院被告前案紀錄表在卷足憑，顯見抗告人確
    有於緩刑期前故意犯他罪，而在緩刑期內受逾6月有期徒刑
    之宣告確定，有臺灣新北地方檢察署110年11月1日新北檢錫
    癸110執聲2231字第1100102003號函上收狀戳可佐，核與刑
    法第75條第1項第2款之規定相符，檢察官因而聲請撤銷抗告
    人上開緩刑之宣告，於法有據，應予准許等語。
二、抗告意旨略以：
　㈠後案係抗告人在五股山做回收，因環保人員林立民惡意為難
    ，抗告人認林員欲收取保護費即未行理會，不料林員竟拉抗
    告人衣服、還叫其他4人前來，待林員進行錄影後，抗告人
    才知林員為環保局人員，造成誤解，事後雙方業已和解、支
    付罰金新臺幣（下同）3萬元，抗告人並無意挑釁公務人員
    ，並以有新事實、新證據為由，向法院聲請再審。至抗告人
    另毀損債權案件，係他人向抗告人借款後塗改其中2張400萬
    元支票，為濫訴案件，且已結案。是可認抗告人在緩刑期間
    內並未惡性、違反常理再犯其他案件，檢察官未查證屬實，
    斷然起訴抗告人，違反憲法影響當事人權利，請駁回撤銷緩
    刑之聲請。
　㈡又抗告人於109年5月間舊疾發作，更於110年10月間因橫紋肌
    溶解症、重度憂鬱症昏迷10日，目前尚在院治療中。抗告人
    並非十惡不赦之人，且兄長業已往生，尚有年幼子女及老父
    母要撫養，懇請法官給與方便云云。
三、按受緩刑之宣告，而有下列情形之一者，撤銷其宣告：一緩
    刑期內因故意犯他罪，而在緩刑期內受逾6月有期徒刑之宣
    告確定者；二緩刑前因故意犯他罪，而在緩刑期內受逾6月
    有期徒刑之宣告確定者，刑法第75條第1項定有明文。是依
    上開規定可知，刑法第75條第1項所定2款要件有一具備，即
    毋庸再行審酌其他情狀，應逕予撤銷緩刑，與刑法第75條之
    1，採用裁量撤銷主義，賦與法院撤銷與否之權限之情形不
    同。
四、經查：
  ㈠抗告人前因涉犯妨害公務罪，經臺灣新北地方法院以108年度
    簡字第3826號判決判處拘役30日，緩刑2年，於109年2月4日
    確定在案，緩刑期間自109年2月4日起至111年2月3日止，而
    抗告人於緩刑宣告前之107年3月至10月間，故意犯違反廢棄
    物清理法第46條第4款之非法清理廢棄物罪，經臺灣新北地
    方法院以109年度訴字第337號判處有期徒刑1年2月，經本院
    、最高法院駁回上訴，並於110年10月7日確定等情，有上開
    刑事判決書及本院被告前案紀錄表附卷足憑，是抗告人於緩
    刑宣告後，有因於緩刑前故意犯他罪，而在緩刑期內受逾6
    月有期徒刑宣告確定之情形，符合刑法第75條第1項第2款之
    規定，是法院即應撤銷前案之緩刑宣告，並無裁量之餘地，
    則原審法院依法裁定撤銷臺灣新北地方法院108年度簡字第3
    826號判決對抗告人所為緩刑2年之宣告，核無違誤。
  ㈡抗告意旨雖以上情指摘原裁定不當云云，惟依刑法第75條規
    定暨其立法意旨，緩刑制度係為促使惡性輕微之被告或偶發
    犯、初犯改過自新而設，如於緩刑期間、緩刑前故意犯罪，
    且受不得易科罰金之有期徒刑以上刑之宣告確定者（意即應
    入監服刑），足見行為人並未因此而有改過遷善之意，此等
    故意犯罪之情節較諸增訂第75條之1「得」撤銷之原因為重
    ，不宜給予緩刑之寬典，而有「應」撤銷緩刑宣告之必要。
    從而，原審法院認檢察官之聲請，符合刑法第75條第1項第2
    款、第2項之規定，裁定撤銷前案對抗告人之緩刑宣告，於
    法並無不合。
  ㈢至抗告意旨又稱：抗告人有嚴重宿疾，家中尚有待撫育之人
    等云云，然有關受刑人之個人現況或家庭狀況，核俱非法院
    於考量是否撤銷本案緩刑宣告時所應審酌之事由，亦與前案
    緩刑宣告是否難收預期之效而有執行刑罰必要之認定無涉，
    附此敘明。
  ㈣綜上所述，原審認抗告人符合刑法第75條第1項第2款所定之
    撤銷緩刑之原因，而撤銷抗告人緩刑之宣告，已詳敘所憑認
    定之理由，經核並無不合。抗告意旨猶執前詞，指摘原裁定
    不當，所辯顯係推諉之詞，尚難認得維持緩刑之寬典，本件
    抗告為無理由，應予駁回。
據上論斷，應依刑事訴訟法第412條，裁定如主文。
中　　華　　民　　國　　111 　年　　1 　　月　　26　　日
                  刑事第十一庭審判長法  官  張江澤
                                    法  官  章曉文
                                    法  官  郭惠玲
以上正本證明與原本無異。
不得再抗告。
                                    書記官  湯郁琪
中　　華　　民　　國　　111 　年　　1 　　月　　28　　日